最高法院刑事判決　　　　　　　一○○年度台上字第四八○號
上　訴　人　田綵萱原名田恩瑄.
選任辯護人　楊譜諺律師 
上　訴　人　田坤章
上列上訴人等因妨害風化等罪案件，不服台灣高等法院高雄分院
中華民國九十九年三月二十四日第二審判決（九十七年度上訴字
第一七八五號，起訴案號：台灣高雄地方法院檢察署九十五年度
偵字第六五九○、九四一四、一一八八八、一三二七九、一三八
七○號），提起上訴，本院判決如下：
    主  文  
原判決關於田坤章、田綵萱共同常業圖利強制使人性交部分撤銷
，發回台灣高等法院高雄分院。
其他上訴駁回。
    理  由
一、撤銷發回（即常業圖利強制使人性交）部分：
本件原判決撤銷第一審關於上訴人田坤章、田綵萱二人共同常業
圖利強制使人性交部分所為科刑之判決，比較行為時及裁判時法
律，適用最有利於上訴人二人之規定，改判仍依牽連犯，從重論
處上訴人二人共同犯常業圖利強制使人性交罪刑（均累犯）。固
非無見。
惟查：（一）、原判決事實認定上訴人二人媒介如其附表二編號
三十一至三十四所示離家出走，亟需工作賺錢之越籍女子，分別
於高雄、台南等地之KTV 坐檯、陪酒、供來店之男客撫摸其身體
等為猥褻行為，並與該等女子朋分所得報酬以營利，且恃之為常
業等情，因而論上訴人二人以常業圖利強制使人性交罪。然其理
由內所援引之證人即各該編號所示越籍女子之供證，均僅陳稱經
由田坤章介紹至KTV 從事坐檯、陪酒工作，未曾言及彼等除坐檯
、陪酒外，並供男客撫摸身體等為猥褻行為。原判決就如何認定
所謂供男客為猥褻行為部分事實所憑之證據及得心證之理由，竟
未置一詞，顯有判決理由不備之違誤。（二）、上訴人二人被訴
本件犯罪行為時之修正前刑法第二百三十一條之一第三項所處罰
之常業圖利強制使人性交罪，除行為人實行違反被害人意願之方
法外，並須被害人業已因而與他人為性交或猥褻行為始能成立。
上訴人二人始終否認有原判決事實欄所示共同脅迫如其附表二編
號一至二十六、二十八及二十九所示越南女子賣淫及為猥褻行為
之犯行。而原判決認定上訴人二人有此部分犯罪事實，無非以各
該越南女子於警詢、偵查中之供詞為主要論據，然原判決所引用
之越南女子證言，其中Ａ3（真實姓名詳卷）、Ａ5（真實姓名詳
卷）、黃氏美香、阮青竹、陳氏紅、武氏鄧等人並未陳稱曾與男
客為性交或猥褻之性交易，而原判決亦未說明此部分越南女子之
供證，如何得據以認定彼等業因上訴人二人之脅迫而與男客為性
交或猥褻行為，另Ａ4、Ａ8及Ａ12（真實姓名均詳卷）更陳明田
坤章雖要求彼等穿著裸露以供男客撫摸身體，並與男客從事性交
易，然彼等並未遵從等語（見原判決第十七至二十一頁），原判
決俱引用為認定上訴人二人常業圖利強制使人性交部分犯行之證
據，併有判決理由不備及證據上理由矛盾之違失。以上，或為上
訴意旨所指摘，或係本院得依職權調查之事項。原判決上述之違
背法令影響於事實之確定，本院無可據以為裁判，應認原判決關
於此部分有發回更審之原因。原判決認上訴人二人尚牽連觸犯行
使使公務員登載不實之公文書部分，及說明不另為無罪諭知部分
，基於審判不可分原則，亦併予發回。
二、駁回（即幫助犯自行墮胎罪）部分：
上訴得對於判決之一部為之，未聲明為一部者，視為全部上訴，
刑事訴訟法第三百四十八條第一項定有明文。又最重本刑為三年
以下有期徒刑、拘役或專科罰金之罪，經第二審判決者，不得上
訴於第三審法院，刑事訴訟法第三百七十六條第一款定有明文。
上訴人二人被訴幫助自行墮胎部分，原判決係維持第一審判決依
刑法第二百八十八條第一項之幫助犯論處罪刑，該罪最重本刑為
六個月以下有期徒刑，依上開說明，既經第二審判決，自不得上
訴於第三審法院。上訴人二人復就此部分一併提起上訴，顯為法
所不許，應予駁回。
據上論結，應依刑事訴訟法第三百九十七條、第四百零一條、第
三百九十五條前段，判決如主文。
中    華    民    國  一○○  年    一    月  二十六  日
                      最高法院刑事第二庭
                          審判長法官  張  淳  淙  
                                法官  劉  介  民  
                                法官  蔡  彩  貞  
                                法官  李  伯  道  
                                法官  孫  增  同  
本件正本證明與原本無異
                                      書  記  官  
中    華    民    國  一○○  年    二    月   十一   日
                                                      Ｅ